臺灣桃園地方法院民事裁定
        　　                      111年度家繼簡字第23號
原      告  朱景莉  

上列原告請求分割遺產事件，本院裁定如下：
    主  文
原告應於本裁定送達翌日起四十五日內，具狀補正如附表所示之
事項，逾期不補正，即駁回起訴。
    理    由
一、按起訴，應以訴狀表明當事人及其原因事實、應受判決事項
    之聲明，提出於法院為之；請求遺產分割之訴狀，並宜附具
    繼承系統表及遺產清冊，民事訴訟法第244 條第1 項、家事
    事件法第71條分別定有明文。次按原告之訴有起訴不合程式
    或不備其他要件之情形者，依其情形可以補正經審判長定期
    間命其補正而不補正者，法院應以裁定駁回之，民事訴訟法
    第249 條第1 項第6 款定有明文；上開規定，於家事事件，
    依家事事件法第51條之規定，準用之。　
二、經查，本件原告起訴請求分割遺產事件，有如附表所示之應
    補正事項（補正理由詳如附表說明欄所載），因原告起訴尚
    有如附表所示之欠缺，爰定期命原告補正如主文所示。
三、爰裁定如主文。
附表：
編號   補  正  事  項     說      明 1 說明本件原告欲請求分割「何被繼承人」之遺產？0○○○○○○○申請原告欲分割之全部被繼承人的除戶謄本後提出至本院) 如欲分割遺產之被繼承人有多人，請分別一一列載其姓名，並向戶政事務所申請除戶謄本（記事勿省略），俾確定該些人確實已往生。 2 ⑴針對上開全部被繼承人，向國稅局申請各該被繼承人的「國稅局遺產稅核定通知書」、或「國稅局遺產稅免稅證明書」、或「遺產稅財產參考清單」（以上三選一）後，提出至本院。 　(如被繼承人有多人，請針對不同被繼承人，均須分別一一向國稅局申請，並均提出至本院) ⑵除提出前開國稅局之遺產清單外，原告應另製作原告在本案中針對各個不同被繼承人，欲分割之「各被繼承人遺產清冊」。 ⑶上開遺產如有不動產者，請原告向地政事務所申請各該全部不動產之「最新完整第一類登記謄本」，提出至本院。 ⑴法條依據：家事事件法第71條規定 ⑵遺產分割係以消滅遺產公同共有關係為目的，故除被繼承人以遺囑禁止繼承人分割之遺產，及共同繼承人以契約約定禁止分割之遺產外，應以「全部遺產」整體為分割，不能以遺產中之個個財產為分割之對象（最高法院84年度台上字第2410號判決要旨參照）。 　故如原告所提出主張分割之遺產清冊「並非被繼承人之全部遺產」，請說明未列清冊外之遺產作為本件分割標的之理由，若不具合法事由，本件起訴將被駁回。 ⑶原告之前僅提出桃園市○○區○○段○000地號、第629地號之土地登記謄本，惟尚缺同段319地號、578土地之最新完整第一類登記謄本；又如全部被繼承人所遺之不動產，不僅上述土地，亦請原告須補正其餘不動產之最新完整第一類登記謄，俾供本院核對。　 3 ⑴請就「每位」被繼承人均分別製作一份「繼承系統表」(請在繼承系統表中以紅色螢光筆標示原告在繼承系統表中之位置並註明「原告之應繼分比例」，另請在繼承系統表註明「各被告之應繼分比例」) ⑵請原告針對「每位」被繼承人，均分別製作一份其「全體繼承人之應繼分比例附表」　 法條依據：家事事件法第71條 4 請向戶政事務所申請全部被告(即上開3.之全部被繼承人的繼承系統表內之全體繼承人)的「最新戶籍謄本」（記事勿省略），並提出至法院 當事人書狀，應記載當事人姓名及住所或居所，民事訴訟法第116 條第1 項第1 款定有明文。 原告申請全部被告之最新戶籍謄本後，請加以核對： ⑴請與之前書狀所載被告地址加以核對，如被告戶籍地址有變更，請具狀向本院陳報。 ⑵請核對各該被告目前是屬生存或死亡狀態？ 　如被告於起訴日（110年6月9日）「前」已死亡，請具狀「變更被告」，改為以「該被告之全體繼承人」作為起訴之被告。 　如被告是於起訴日（110年6月9日）「後」死亡，請提出「聲明承受訴訟狀」，聲明由該「死亡被告之全體繼承人」承受訴訟。（此際，①原告須再向戶政事務所申請上開「死亡被告之全體繼承人」的「最新戶籍謄本」（記事勿省略），②並再製作一份上開死亡被告之繼承系統表，③連同上述「聲明承受訴訟狀」向本院提出，俾供本院核對，以利案件之進行）。　 5 提出合法記載下述事項之起訴書： ⑴記載正確之被告姓名、地址（以「除原告外」之全部被繼承人的全體繼承人為被告） ⑵記載正確之「應受判決事項聲明」（原告應就每筆遺產，提出記載「就各個遺產原告所主張之分割方法。 ⑶以上補正書狀須按被告人數檢附繕本（影本）。 ⑴按遺產之分割，乃以消滅遺產公同共有關係為目的，故請求分割遺產之訴，原告須以除原告外之其他共同繼承人全體為被告而起訴，本案件之當事人適格，始無欠缺。 　請原告核對原起訴之被告是否正確、完整無誤，如未核對補正，本件將會因當事人不適格而遭駁回本件起訴。 ⑵原告於起訴狀之聲明不正確（並未記載原告就遺產所主張之分割方法），應予補正。 （註：原告主張之分割方法，應與原告和各被告就遺產之應繼分相符） 
中　　華　　民　　國　　111 　年　　9 　　月　　12　　日
                   家事法庭　　法　官　林曉芳
　　　　　　　　　 
以上正本係照原本作成。
本裁定不得抗告。
中　　華　　民　　國　　111 　年　　9 　　月　　12　　日
                               書記官  甘治平